【裁判字號】    88,易,1914
【裁判日期】    890629
【裁判案由】    竊盜
【裁判全文】
臺灣桃園地方法院刑事判決                        八十八年度易字第一九一四號
    公  訴  人  臺灣桃園地方法院檢察署檢察官
    被      告  甲○○
右列被告因竊盜案件，經檢察官提起公訴（八十八年度偵字第八九二六號），本院判
決如左：
    主  文
甲○○連續竊盜，處有期徒刑肆月。
    事  實
一、甲○○基於意圖為自己不法之所有之概括犯意，連續於如附表所示時、地竊取如
    附表所示之物，得手後均供己用，嗣經警於民國八十八年五月十二日晚上十時四
    十五分許，在台北市台北火車站西三門前查獲。
二、案經台北市政府警察局中正第二分局報由臺灣台北地方法院檢察署檢察官呈請臺
    灣高等法院檢察署核令移轉臺灣桃園地方法院檢察署檢察官偵查起訴。
    理  由
一、查甲○○於民國八十六年四月十七日自服役單位逃亡（有陸軍第六軍團司令部八
    十八年判字第一○二號判決一紙附卷可稽），迄至八十六年五月十六日，已超過
    三十日，依兵役法第二十條第一項第三款之規定，已停服現役，應歸一般法院管
    轄，於此合先敘明。
二、訊據被告甲○○對於附表所示時、地有竊取如附表所示之物之事實坦承不諱，且
    核與被害人丙○○、張明治及陳宴蓁之指訴情節相符合，並有被害人丙○○、張
    明治及陳宴蓁所立具之贓物領據三紙在卷可憑，事證明確，被告犯行足堪認定，
    應予依法論科。
三、核被告甲○○所為，係犯刑法第三百二十條第一項之竊盜罪。被告先後多次竊盜
    犯行，時間緊接，觸犯構成要件相同之罪名，顯係基於概括犯意為之，應依刑法
    第五十六條連續犯規定，以一罪論擬，並加重其刑。爰審酌被告犯後坦承，態度
    良好，並另參其犯罪動機、手段、目的、品性、素行等一切情狀，量處如主文所
    示之刑，以資懲儆。至公訴意旨認為被告甲○○再三犯竊盜罪，足見其具有犯罪
    之習慣，僅藉刑之執行實不足以徹底根絕惡性，認應依竊盜犯贓物犯保安處分條
    例第三條第一項第一款之規定，併予諭知應於刑之執行前令入勞動場所強制工作
    ，然因本院查核被告除前曾有少年竊盜非行外，並無刑案竊盜累犯之前科，且再
    查被告於本案所犯之竊盜情節亦非屬於重大，應尚無依竊盜犯贓物犯保安處分條
    例之規定，併予諭知於刑之執行前令入勞動場所強制工作之必要，附此敘明。
四、另公訴意旨另略以被告甲○○於八十八年三月五日尚有在高雄市○○路巧倫賓館
    內竊取乙○○之身分證一張、及現金新臺幣（下同）三百元，因認為被告亦涉有
    此部分之竊盜罪嫌。惟本院訊據被告甲○○則堅決否認有此部分之竊盜犯行，辯
    稱：乙○○的身分證乃是伊在電話亭所檢到的並不是伊偷來的，且當時也沒有現
    金三百元等語。次查，本件是因警在被告甲○○之身上查獲得有乙○○的身分證
    一張而通知乙○○到警局認領，查乙○○雖曾於警局中指稱其上開所有之身分證
    乃係失竊，然因查此部分並未有失竊之報案資料，且被告亦堅決否認有此部分之
    竊盜行為，又查被告自於警局初訊之時，即已經陳稱乙○○的身分證乃是伊所拾
    獲的等語，是本件此部分自不能僅因乙○○之為指述失竊，即認被告有行竊之罪
    嫌，惟因公訴人認為此部分，與被告之右揭有罪部分，有連續犯之裁判上一罪關
    係，爰不另為無罪之諭知，附此敘明。
五、據上論斷，應依刑事訴訟法第二百九十九條第一項前段，刑法第五十六條、第三
    百二十條第一項，罰金罰鍰提高標準條例第一條前段，判決如主文。
本案經檢察官魏雯祈到庭執行職務。
中      華      民      國    八十九    年      六      月    二十九    日
                                      臺灣桃園地方法院刑事第一庭
                                          法  官 呂 仲 玉
右正本證明與原本無異。
如不服本判決，應於判決送達後十日內向本院提出上訴狀( 應附繕本 )，上訴於
臺灣高等法院。
                                    書記官   劉文松
中        華        民        國   八十九   年   八   月    一    日
刑法第三百二十條
意圖為自己或第三人不法之所有，而竊取他人之動產者，為竊盜罪，處五年以下有期
徒刑、拘役或五百元以下罰金。
附表：
┌───┬────┬────────┬─────────────────┐
│被害人│時    間│地           點 │物                              品│
├───┼────┼────────┼─────────────────┤
│張明治│87.8月間│台北市○○○路大│公事包（內有男用皮包二個及身分證、│
│      │        │亞百貨三樓      │駕照、行照、中國信託銀行、彰化銀行│
│      │        │    │、第一銀行金融卡、中國信託銀行信用│
│      │        │                │卡大宇名店金卡各一張及現金新台幣（│
│      │        │                │下同）三、四千元）。              │
├───┼────┼────────┼─────────────────┤
│陳宴蓁│88.3.3  │台北市○○街一一│皮包一只（內有駕照、郵局0000000 號│
│      │        │九號「好來」卡拉│提款卡、東昇06346-1 號證券卡各一張│
│      │        │ＯＫ            │及現金約五、六千元、美金一百五十元│
│      │        │                │、人民幣二百五十元、港幣十元、泰幣│
│      │        │                │一元及舊版新台幣一元）。          │
├───┼────┼────────┼─────────────────┤
│丙○○│88.4.12 │高雄市○○路某處│皮包一只（內有身分證、駕照健保卡、│
│      │        │                │特力屋出入證、批發會員卡及華南銀行│
│      │        │                │、臺灣中小企業銀行金融卡及富邦銀行│
│      │        │                │信用卡各一張及現金八千元）。    │
└───┴────┴────────┴─────────────────┘


司法院資訊處製作；財團法人民間司法改革基金會備份。
